John Alexis Cristóbal Jiménez 16 de abril de 1992 (55)86140593 cristobaljohn00@gmail.com

# **EDUCACIÓN:**

Centro de Estudios Científicos y Tecnológicos 3 "Estanislao Ramírez Ruiz" Técnico en Sistemas Digitales 2007 -2010

# Escuela Superior de Cómputo del Instituto Politécnico Nacional

Ingeniero en Sistemas Computacionales 2011 - 2015

Centro ADM Diplomado – Marketing Digital 2015 - 2016

Centro ADM Diplomado – Diseño Digital 2017 - 2018

#### **HABILIDADES:**

Java - Swift 3 y 4 - VBScript - Javascript - JQuery - PHP (Codeigniter, Laravel) - C - C++ - C# - Python - Ensamblador (para microcontroladores PIC y ATMEGA) - HTML5 - CSS3 - Boostrap 3 y 4 - Xcode - Android Studio - Kotlin - firebase - JSON - Photoshop - Ilustrator - Invision - mockups - wireframes - trello - slack - github - UX / UI - Paquetería Office - Bases de datos.

### **EXPERIENCIA:**

#### Desarrollador mobile miituo. Marzo

2017 - actualidad Desarrollo aplicación móvil Android / iOS nativas MVC - C# Back-End SQL Server / SQLite Javascript, JQuery, css, html, bootstrap 3, Front-End

Referencia Laboral: Leonardo Cortina CEO leonardo.cortina@miituo.com

#### Analista Técnico SIAP - SAGARPA. Abril

2016 - Marzo 2017 Analista Android y iOS Aplicación móvil SAGARPA Produce. Desarrollador PHP (Codelgniter) Aplicaciones en VBScript. JavaScript, JQuery y API ArcGis.

Referencia Laboral: Elia Guerrero Subdirectora de soluciones geoespaciales eguerrero@siap.gob.mx

# **Desarrollador de software** Marzam Distribucion. Mayo 2015 - Enero 2016

Desarrollador C# y Android *Referencia Laboral:* Guillermo Encinas Líder de proyectos.
gencinas@marzam.com.mx

#### Consultor de Calidad CONACYT,

ITSON. Abril 2015 - Mayo 2015 Manejo de normas de calidad. MAGTICSI. Revisión de documentos. Métricas de calidad, indicadores. *Referencia Laboral:* Raymundo Navarrete Consultor de Calidad raynac75@gmail.com

## **CERTIFICACIONES:**

#### Certificación en Programación iOS

Next U, Inc Enero 2019 ID: 12491567

#### Aprende Android Kotlin desde cero

Udemy Noviembre 2018 ID: UC-296E67AU

#### **Fundamentos Android**

Next U, Inc Noviembre 2018 ID: 12115768

#### Curso de Desarrollo de Apps Móviles

Google Activate Abril 2018

# **ACERCA DE MI:**

Mi fuerte es el desarrollo para dispositivo móviles Android e iOS nativas. Llevo más de 3 años trabajando sobre esto, es algo que me gusta.

El año pasado estuve trabajando con Kotlin y Firebase

También sé utilizar C# (MVC), PHP(Codeigniter/Laravel) para hacer back-end por ende desarrollador API para mis propias Aplicaciones y sitios web.

El desarrollo Web me gusta, pero no tanto como las App's, sin embargo también he desarrollado sitios usando JQuery, Javascript, HTML5, CSS, PHP en conjunto.

Algunos hobbies que tengo es andar en bicicleta, jugar ajedrez, correr, práctico improvisación teatral y suelo dar clases de programación.

Estudio inglès por mi cuenta y estoy en un nivel intermedio.